臺灣臺北地方法院刑事判決
110年度審交易字第727號
公  訴  人  臺灣臺北地方檢察署檢察官
被      告  許愷新


上列被告因過失傷害案件，經檢察官提起公訴（110年度偵字第2
9225號），本院判決如下：
    主  文
本件公訴不受理。
    理  由
一、公訴意旨詳如附件起訴書所載。
二、按告訴乃論之罪，告訴人於第一審辯論終結前得撤回其告訴
    ，又告訴經撤回者，應諭知不受理之判決，並得不經言詞辯
    論為之，刑事訴訟法第238條第1項、第303條第3款、第307
    條分別定有明文。
三、本件被告許愷新經檢察官依刑法第284條前段之過失傷害罪
    提起公訴，然刑法第284條前段之過失傷害罪依同法第287條
    前段之規定，須告訴乃論。茲據告訴人陳五承於本院言詞辯
    論終結前具狀向本院表明撤回告訴，有刑事撤回告訴狀1份
    附卷足稽，爰就本案依前揭規定，不經言詞辯論，逕為不受
    理之判決。
據上論斷，應依刑事訴訟法第303條第3款、第307條，判決如主
文。
中　　華　　民　　國　　111 　年　　3 　　月　　24　　日
                    刑事第二十庭法  官    謝欣宓
上正本證明與原本無異。 
如不服本判決應於收受送達後20日內向本院提出上訴書狀，並應
敘述具體理由；其未敘述上訴理由者，應於上訴期間屆滿後20日
內向本院補提理由書（均須按他造當事人之人數附繕本）「切勿
逕送上級法院」。告訴人或被害人如對於本判決不服者，應具備
理由請求檢察官上訴，其上訴期間之計算係以檢察官收受判決正
本之日期為準。因疫情而遲誤不變期間，得向法院聲請回復原狀
。
                                書記官    朱俶伶　
中　　華　　民　　國　　111 　年　　3 　　月　　24　　日
附件
臺灣臺北地方檢察署檢察官起訴書
                                    110年度偵字第29225號
　　被　　　告　許愷新　男　OO歲（民國00年00月00日生）
　　　　　　　　　　　　住臺北市○○區○○街00號8樓之1
　　　　　　　　　　　　國民身分證統一編號：Z000000000號
上列被告因過失傷害案件，已經偵查終結，認應提起公訴，茲將
犯罪事實及證據並所犯法條分敘如下：
　　　　犯罪事實
一、許愷新於民國109年7月8日晚上10時25分許，騎乘車牌號碼0
    00－0000號普通重型機車，沿臺北市信義區基隆路一段由南
    往北行駛，行經基隆路一段與基隆路一段147巷之路口處時
    ，明知車輛右轉彎時應注意後方車輛，而依當時情形，並無
    不能注意之情事，竟疏未注意貿然右轉欲駛入基隆路一段14
    7巷，致撞擊陳五承騎乘行駛在右後方之車牌號碼000－000號
    普通重型機車，陳五承因此受有左側足部擦挫傷併撕裂傷1
    公分、左側肘部擦傷、右側腕部疼痛及雙側手部擦傷等傷害
    。
二、案經陳五承告訴偵辦。
　　　　證據並所犯法條
一、證據清單及待證事實：
編號 證據名稱 待證事實 1 被告許愷新於警詢及偵訊之供述 被告固坦承有於上開時、地騎乘機車與告訴人陳五承之機車發生擦撞，致告訴人受有傷害，惟辯稱：伊轉彎前有確認後照鏡無來車，轉彎時眼角餘光才看到告訴人之機車云云。 2 證人即告訴人陳五承於警詢之證述與指訴 全部犯罪事實。 3 道路交通事故現場圖、道路交通事故調查報告表（一）（二）、現場照片 被告與告訴人確有於犯罪事實欄所載之時、地發生車禍之事實。 4 告訴人之臺北醫學大學附設醫院診斷證明書 告訴人因本件車禍而受有如犯罪事實欄所載傷勢之事實。 
二、核被告所為，係犯刑法第284條前段之過失傷害罪嫌。
三、依刑事訴訟法第251條第1項提起公訴。
　　此　致
臺灣臺北地方法院
中　　華　　民　　國　 110　　年　　11　　月　　23　　日
　　　　　　　　　　　　　　　檢　察　官  蕭永昌
本件正本證明與原本無異
中　　華　　民　　國　 110　　年　　12　　月　　6 　　日
　　　　　　　　　            書　記　官  楊家欣
附錄本案所犯法條全文
中華民國刑法第284條
因過失傷害人者，處 1 年以下有期徒刑、拘役或 10 萬元以下
罰金；致重傷者，處 3 年以下有期徒刑、拘役或 30 萬元以下
罰金。